# 关于资产入账价值的确认问题

提问人：tuphin 时间：2020-12-17 20:33:03
陈版主好，有个事情想请教：
我们一个IPO客户，今年在海南成立了一个子公司，子公司以投资款做了如下两笔交易（均在三亚）： 1 、购买了一套 200 平米的房子（开发商为鸿洲），价款 650 万元（查了一下网站，价属于市场价格），已交房，在装修； 2 、与鸿洲的另一个公司交易，相当于是租了 2 艘游艇、 2 艘帆船的广告位，印有公司名称字样（相当于广告宣传），每条船每年 300 万，四艘船的宣传费合计 1200 万元。经访谈公司老板，这个 1200 的宣传费实际上也属于房子价款的一部分，实际上买的这个房子是买一层送四层，共计 680 平米（房产证最终只能办理 200 多平的，赠送部分不包含在内），因为房价在房管局备案了，价格卖不上去，就走了广告宣传这么个业务。我们查了一下这种宣传费的公允价格，没查到三亚的游艇广告位的，但查到了西湖、珠江等地的，一般起拍价格在 200 万每年左右。请问：房产和广告宣传费以什么样的价款入账？感谢。

回答人：chenyiwei
首先考虑买房和买广告位两个交易是否构成“一揽子交易”。如果是，则作为一个整体，将两者的交易价格进行重新分配。根据具体情况，确定当地的房屋和游艇广告位两者中，哪一项的公允价值能够相对更方便、更准确地获取，即首先确定该项的公允价值，再将两个合同的总价之和减去该项的公允价值得到另一项的公允价值。
广告位如拟自用的，则购入广告位使用权的支出应一次性费用化，不考虑实际的发布年限。